臺灣士林地方法院刑事判決　　　　　　　　　　　　　九十二年度易字第八四號
　　聲　請　人　臺灣士林地方法院檢察署檢察官
　　被　　　告　甲○○
右列被告因竊盜案件，經檢察官聲請簡易判決處刑（九十二年度偵字第八三七九號）
，本院認不宜為簡易判決處刑（九十二年度士簡字第一四二六號），改依通常程序審
理，暨同署函請（九十二年度偵緝字第七八三號）及台灣基隆地方地方法院檢察署函
請（九十三年度偵字第七一四號）併案審理，本院於訊問被告後，被告為認罪之答辯
，經裁定認為宜以簡式審判程序審理並判決如左：
    主  文
甲○○共同連續攜帶兇器，踰越安全設備，於夜間侵入有人居住之建築物竊盜，累犯
，處有期徒刑壹年。童軍繩壹條、電子點火器壹個、鉗子壹支、Ｌ型角尺壹支、螺絲
起子壹支均沒收。
    事  實
一、甲○○素行不佳，前有竊盜、詐欺、贓物等前科，並於民國（下同）八十六年間
    因竊盜案件，經台灣台北地方法院判處有期徒刑七月，甲○○不服上訴台灣高等
    法院後，駁回上訴確定，復於同年間因違反麻醉藥品管理條例案件，經台灣台北
    地方法院判處有期徒刑五月確定，又於八十七年間因違反槍砲彈藥刀械管制條例
    案件，經同院判處有期徒刑一年二月，甲○○不服上訴台灣高等法院後，駁回上
    訴確定，嗣後三案由台灣高等法院定執行刑為有期徒刑二年，甫於九十年十二月
    二十九日執行完畢。詎其猶不知悔改，或與姓名年籍不詳綽號「阿忠」、「阿源
    」之成年男子結夥三人，或與王明宗（另由台灣基隆地方法院檢察署檢察官偵查
    ）二人基於竊盜之犯意聯絡，自九十二年二月二十八日起至同年九月十日止，在
    台北、基隆一帶，連續竊取乙○○等人所有之財物（各次犯罪之行為人、行為時
    間、行為地點、犯罪手段、所得財物、被害人等均詳如附表所示），並分別於下
    列時間為警查獲：(一)如附表所示編號一之竊盜犯行，於九十二年二月二十八日在
    車牌碼三Ｎ─八九三九號自小貨車內後檔內側玻璃上採獲甲○○指紋後，循線查
    獲。(二)如附表所示編號二之竊盜犯行，於九十二年三月四日，自遺留現場被打破
    之Ｎ五─一二０一號自小客車車窗破裂玻璃上，採獲甲○○指紋，始循線查獲。
    (三)如附表所示編號三之竊盜犯行，於九十二年九月十日行竊得手後，適店主王國
    智由監視器發覺店內遭人侵入行竊而報警處理，經警當場逮捕王明宗，並扣得其
    與甲○○行竊所得之釣竿及捲線器等財物，及王明宗所有用以行竊之童軍繩一條
    、電子點火器一個、Ｌ型角尺、鉗子各一支等物，甲○○趁隙脫逃，嗣經警循線
    查獲。
二、案經陸東原訴由臺北市政府警察局南港分局報請臺灣士林地方法院檢察署檢察官
    偵查聲請簡易判決處刑，本院改依通常程序審理，暨同署函請（九十二年度偵緝
    字第七八三號）及台灣基隆地方地方法院檢察署函請（九十三年度偵字第七一四
    號）併案審理。
    理  由
一、右揭事實，業據被告甲○○於本院審理中坦承不諱，核與被害人乙○○、陸東原
    、王國智於警訊時指訴情節相符，且有竊盜損失物品清單、王國智立具之贓物認
    領保管收據一紙及現場照片多禎等附卷可稽，復有內政部警政署刑事警察局九十
    二年三月十三日、九十二年三月十八日刑紋字第０九二００三九八六五、０九二
    ００三九八九七號函附之指紋鑑定書、及共犯王明宗所有供竊盜使用之童軍繩一
    條、電子點火器、鉗子、Ｌ型角尺各一支扣案可資佐證，足徵被告之自白與事實
    相符，本案事證明確，被告犯行洵堪認定，應予依法論科。
二、按刑法第三百二十一條第一項第一款所謂「有人居住之建築物」，不以行竊時有
    人居住其內為必要，其居住人宿於樓上，或大樓管理員居住另室，而乘隙侵入其
    他房間行竊者，均不失為侵入有人居住之建築物行竊（最高法院六十九年度台上
    字第三九四五號判例意旨參照）。查被告於附表所示編號三之竊盜犯行，所侵入
    行竊之「大統釣具店」，雖屬營業處所，夜間無人在內，然該「大統釣具行」所
    在之建築物樓上看來是一般住家等情，業據被告甲○○於本院審理時自承在卷，
    且被害人就居住於該「大統釣具行」樓上，此亦據被害人王國智指陳在卷，故該
    「大統釣具行」應屬夜間有人居住之建築物；次按同條第一項第二款之「門扇」
    專指門戶而言，而所謂「其他安全設備」，指門扇牆垣以外，依通常觀念足認防
    盜之一切設備而言，如門鎖、窗戶、冷氣孔、房間門或通往陽臺之門即屬之；又
    按螺絲起子、鉗子均係金屬製品，質硬而型尖，自屬堅硬無比之利器，如用於行
    兇，依一般社會通念，均足以危害他人生命、身體之安全，而具有危險性，自屬
    兇器無訛。故核被告就附表所示編號一所為，係犯刑法第三百二十一條第一項第
    四款之結夥三人以上加重竊盜罪；就附表所示編號二所為係犯刑法第三百二十一
    條第一項第四款之結夥三人以上加重竊盜罪及同法第三百五十四條之毀損罪；就
    附表所示編號三所為，係犯刑法第三百二十一條第一項第一、二、三款之攜帶兇
    器、踰越安全設備於夜間侵入有人居住之建築物之加重竊盜罪，聲請簡易判決處
    刑書認係觸犯刑法第三百二十條第一項之普通竊盜罪，尚有未洽，已據公訴人當
    庭更正起訴法條如上。被告先後三次加重竊盜犯行，時間緊接，犯罪基本構成要
    件相同，顯係以概括犯意反覆為之，應論以連續犯一罪，經比較被告所犯各罪之
    結果，應以如附表所示編號三之攜帶兇器、踰越安全設備於夜間侵入有人居住之
    建築物行竊所造成之危害最大，罪質亦最重，故應論以較重之攜帶兇器、踰越安
    全設備，於夜間侵入有人居住之建築物竊盜罪一罪，並依法加重其刑。被告所犯
    上開攜帶兇器、踰越安全設備，於夜間侵入有人居住之建築物竊盜罪與毀損罪間
    ，具有方法結果之牽連關係，應依刑法第五十五條之規定，從一重論以上開加重
    竊盜罪處斷。又聲請人聲請簡易判決處刑事實雖未論及被告關於附表所示編號一
    、三之犯行，然該部份事實與已聲請簡易判決處刑之犯罪事實既具有連續犯之裁
    判上一罪關係，應為起訴效力所及，本院自應併予審究。被告甲○○就如附表所
    示編號一、二之犯行與「阿忠」、「阿源」間，就如附表所示編號三犯行與王明
    宗間，均分別具有犯意聯絡及行為分擔，均應論以共同正犯。查被告曾於八十六
    年間因竊盜案件，經台灣台北地方法院判處有期徒刑七月，不服上訴台灣高等法
    院後，駁回上訴確定，復於同年間因違反麻醉藥品管理條例案件，經台灣台北地
    方法院判處有期徒刑五月確定，又於八十七年間因違反槍砲彈藥刀械管制條例案
    件，經同院判處有期徒刑一年二月，不服上訴台灣高等法院後，駁回上訴確定，
    嗣後三案由台灣高等法院定執行刑為有期徒刑二年，甫於九十年十二月二十九日
    執行完畢，有台灣高等法院被告全國前案紀錄表一份附卷足憑，其於受有期徒刑
    之執行完畢後，五年內再犯本件有期徒刑以上之本罪，為累犯，依刑法第四十七
    條之規定，遞加重其刑。爰審酌被告素行不佳，已有竊盜前科竟再連續行竊，另
    審酌其犯罪手段、所竊財物價值以及犯後坦承犯行，尚有悔意等一切情狀，量處
    如主文所示之刑。扣案之童軍繩一條、電子點火器、鉗子一支、Ｌ型角尺一支，
    為共犯王明宗所有供竊盜犯罪所用之物，用以拆卸冷氣機以利入內行竊之螺絲起
    子一支，亦為同案共犯王明宗所有等情，此據被告供承在卷，螺絲起子一支雖未
    扣案，惟亦未能證明已滅失，上開工具均應依刑法第三十八條第一項第二款之規
    定併予宣告沒收。
據上論斷，應依刑事訴訟法第二百九十九條第一項前段、第二百七十三條之一第一項
，刑法第二十八條、第五十六條、第三百二十一條第一項第一款、第二款、第三款、
第三百五十四條、第五十五條、第四十七條、第三十八條第一項第二款，罰金罰鍰提
高標準條例第一條前段，判決如主文。
本案經檢察官簡志龍到庭執行職務。
中　　　華　　　民　　　國　　九十三　　年　　　四　　　月　　二十三　　日
　　　　　　　　　　　　　　　　　臺灣士林地方法院刑事第一庭
　　　　　　　　　　　　　　　　　　　法　官  楊  迺  伶
右正本證明與原本無異。
如不服本判，決應於送達後十日內，向本院提出上訴狀。
                                      書記官  洪  俊  杰
中　　　華　　　民　　　國　　九十三　　年　　　四　　　月　　二十六　　日
附錄本判決論罪科刑依據之法條：
刑法第三百二十一條第一項：
  犯竊盜罪而有左列情形之一者，處六月以上、五年以下有期徒刑：
    一  於夜間侵入住宅或有人居住之建築物、船艦或隱匿其內而犯之者。
    二  毀越門扇、牆垣或其他安全設備而犯之者。
    三  攜帶兇器而犯之者。
    四  結夥三人以上而犯之者。
    五  乘火災、水災或其他災害之際而犯之者。
    六  在車站或埠頭而犯之者。
刑法第三百五十四條：
  毀棄、損壞前二條以外之他人之物或致令不堪用，足以生損害於公眾或他人者，處
  二年以下有期徒刑、拘役或五百元以下罰金。
附表：
┌──┬─────┬──────┬──────────┬────┬───┬───────────┐
│編號│ 犯罪時間 │犯 罪 地 點 │  犯   罪   方  式  │所得財物│被害人│  所  犯  法  條      │
├──┼─────┼──────┼──────────┼────┼───┼───────────┤
│    │九十二年二│台北縣汐止市│與姓名年籍不詳綽號「│得手後被│乙○○│刑法第三百二十一條第一│
│一  │月二十八日│長興街二段四│阿忠」、「阿源」之成│告分得其│      │項第四款              │
│    │凌晨六時許│巷十三號對面│年男子結夥三人，由「│中約四、│      │                      │
│    │          │            │阿忠」、「阿源」以不│五百、或│      │                      │
│    │          │            │明物品拆卸車牌號碼三│五、六百│      │                      │
│    │          │            │Ｎ─八九三九號自小客│件衣服。│      │                      │
│    │          │            │車後車廂玻璃後（玻璃│        │      │                      │
│    │          │            │並未毀損），竊取置於│        │      │                      │
│    │          │            │車內之女用衣物共九百│        │      │                      │
│    │          │            │二十件。            │        │      │                      │
│    │          │            │                    │        │      │                      │
├──┼─────┼──────┼──────────┼────┼───┼───────────┤
│二  │九十二年三│臺北市南港區│與姓名年籍不詳綽號「│得手後被│陸東原│刑法第三百二十一條第一│
│    │月四日凌晨│成福路二０一│阿忠」、「阿源」之成│告分得約│      │項第四款、第三百五十四│
│    │零時許    │號前        │年男子結夥三人，由「│四百件衣│      │條                    │
│    │          │            │阿忠」、「阿源」以不│服，並將│      │                      │
│    │          │            │明物品破壞車牌號碼Ｎ│其載往台│      │                      │
│    │          │            │五─一二０一號自小客│北縣三重│      │                      │
│    │          │            │車右後車窗，再由「阿│市重新橋│      │                      │
│    │          │            │源」侵入車內，竊取置│下以每件│      │                      │
│    │          │            │於車內之衣服共七百五│一百九十│      │                      │
│    │          │            │十件。              │元、二百│      │                      │
│    │          │            │                    │九十元之│      │                      │
│    │          │            │                    │價格販售│      │                      │
│    │          │            │                    │予不特定│      │                      │
│    │          │            │                    │人。    │      │                      │
├──┼─────┼──────┼──────────┼────┼───┼───────────┤
│ 三 │九十二年九│基隆市○○路│與王明宗二人，由王明│釣竿十八│王國智│第三百二十一條第一項第│
│    │月十日凌晨│一六四之十號│宗持其所有之童軍繩一│支、捲線│      │一、二、三款          │
│    │四時三十分│「大統釣具行│條、電子點火器一個、│器十五顆│      │                      │
│    │許        │」          │Ｌ型角尺一支，及客觀│（價值十│      │                      │
│    │          │            │上足資為兇器使用之鉗│六萬六千│      │                      │
│    │          │            │子、螺絲起子各一支等│九百四十│      │                      │
│    │          │            │物，由王明宗以上開螺│元）    │      │                      │
│    │          │            │絲起子拆卸冷氣機後，│        │      │                      │
│    │          │            │自該冷氣孔之安全設  │        │      │                      │
│    │          │            │備侵入該「大統鈞具行│        │      │                      │
│    │          │            │」，再由王明宗開門使│        │      │                      │
│    │          │            │被告侵入該夜間有人居│        │      │                      │
│    │          │            │住之建築物內行竊。  │        │      │                      │                      │
├──┼─────┼──────┼──────────┼────┼───┼───────────┤
